【裁判字號】    98,交聲,4054
【裁判日期】    981123
【裁判案由】    違反道路交通管理處罰條例聲明異議
【裁判全文】
臺灣臺北地方法院交通事件裁定        98年度交聲字第4054號
原處分機關  臺北市交通事件裁決所
異議人  即
受處分人    甲○○
                    樓
上列受處分人因違反道路交通管理處罰條例案件，對於臺北市交
通事件裁決所98年10月26日北市裁罰字第裁22-AZ0000000號所為
之處分（原處分案號：北市警交大字第AZ0000000號），聲明異
議，本院裁定如下：
    主  文
異議駁回。
    理  由
一、原處分意旨略以：異議人即受處分人於甲○○民國98年9月
    18日下午8時41分，將6788－FA號自小客車停放在臺北市○
    ○○路○段341巷內之交岔路口10公尺內，經警舉發「在交岔
    路口10公尺內停車」，而認定在禁止臨時停車之處所停車之
    違規，依道路交通管理處罰條例第56條第1項第1款，處罰鍰
    新臺幣（下同）900元整。
二、聲明異議意旨略以：違規停車處並無標立紅線，沒有告示或
    經市政府公告禁止停車，故本件並無違規停車事實。且停車
    處位處巷弄之內，並非一般主要道路，類此位置停車者比比
    皆是，為何獨處罰異議人，有違執法合理公平性等語，爰依
    法聲明異議。
三、按汽車駕駛人停車時，在禁止臨時停車處所停車者，處六百
    元以上一千二百元以下罰鍰，道路交通管理處罰條例第56條
    第1項第1款定有明文。又交岔路口十公尺內不得臨時停車；
    禁止臨時停車處所不得停車，道路交通安全規則第111條第1
    項第2款及第112條第1項第1款亦均有規定。
四、經查：
（一）本件異議人確於上開時間在臺北市○○○路○段341巷內之
      交岔路口10公尺內停車之事實，為其所不爭執，並有上開
      舉發通知單暨所附採證照片一幀在卷可稽，此部分事實堪
      以認定。
（二）按所謂交岔路口，依其文義係指二條以上道路交會之路口
      ，相關交通法規並未對道路之大小、寬度加以限制之規定
      ，且依道路交通管理處罰條例第3條第1款規定，稱「道路
      」者，指公路、街道、「巷衖」等供公眾通行之地，亦未
      將巷衖內供人車通行空間排除交通法規規範之外，況道路
      交通安全規則第111條第2款所稱交岔路口十公尺內不得臨
      時停車之規定，其立法意旨在防止車輛於轉入該岔路或自
      該岔路轉出時受有障礙（最高法院83年度台上字第833 號
      判決意旨參照），即為避免因車輛停放於交岔路口處使往
      來車輛視線受阻而肇生事故，或未留適當通道而使消防救
      災車輛行進困難，此開處所自有同受交通法規規範必要。
      是以，異議人自不得以其上開停車處所位於巷弄間而主張
      不罰。
（三）再者，本件原處分機關係以異議人在禁止臨時停車之交岔
      路口10公尺內處所停車為裁罰依據，異議人曾考領駕駛執
      照，對此開規定，自難諉稱不知，故本件與該處所是否劃
      設禁止臨時停車之紅線，或有其他公示、公告，並無關聯
      ，是異議人另辯稱上開路口未有標設禁止臨時停車公示、
      公告或繪製紅線云云，縱係屬實，亦與本件違規事實無涉
      ，本院自無須審酌，亦不得阻卻其本件「在交岔路口10公
      尺內停車」不法之行為。
（四）末以，異議人又以其他車輛停放類此處所未遭舉發處罰為
      由為辯，然其他車輛之違規是否舉發，尚繫於舉發單位是
      否查知，且涉舉發單位之裁量權限，異議人本不能主張不
      法之平等資此為免罰之理由，至多僅能作為其他違規行為
      人亦應處罰之論據，附此敘明。
（五）綜上所述，本件異議人之違規事實經舉證明確，洵堪認定
      。據此，原處分機關援引首揭規定及違反道路交通管理事
      件統一裁罰基準表，裁處異議人罰鍰900元，並無不當，
      本件異議為無理由，應予駁回。
五、據上論斷，應依道路交通案件處理辦法第19條，裁定如主文
    。
中    華    民    國    98    年    11    月    23    日
                            交通法庭法  官  林瑋桓
以上正本證明與原本無異
如不服本裁定應於送達後5日內向本院提出抗告狀
                                    書記官  潘文賢
中    華    民    國    98    年    11    月    23    日


司法院資訊處製作；財團法人民間司法改革基金會備份。
